【裁判字號】    97,訴,792
【裁判日期】    970916
【裁判案由】    違反毒品危害防制條例
【裁判全文】
臺灣新竹地方法院刑事判決               97年度訴字第792號
公  訴  人  臺灣新竹地方法院檢察署檢察官
被      告  甲○
                    巷17弄1.
上列被告因違反毒品危害防制條例案件，經檢察官提起公訴（97
年度毒偵字第1320號）後，經被告於本院準備程式中，就被訴事
實為有罪之陳述，經告知被告簡式審判程式之旨，並聽取檢察官
、被告之意見後，經本院合議庭裁定由受命法官獨任進行簡式審
判程式，本院判決如下：
    主    文
甲○施用第一級毒品，處有期徒刑柒月。又施用第二級毒品，處
有期徒刑月。應執行有期徒刑捌月。
    犯罪事實
一、甲○曾於民國96年間因施用第一級毒品案件，經本院於96年
    5月28日以96年度毒聲字第172號裁定送觀察、勒戒後，認無
    繼續施用毒品之傾向，於96年8 月20日執行完畢釋放。詎仍
    不知悔改，基於施用第一級毒品海洛因，於97年5月22日上
    午6時許，在新竹縣竹北市○○街281巷89弄15號之居所內，
    以將第一級毒品海洛因摻入香煙內，點燃後吸取其煙之方式
    ，非法施用第一級毒品海洛因1次；另基於施用第二級毒品
    甲基安非他命之犯意，於97年5月22日早上某不詳時間，同
    在上址，以將第二級毒品甲基安非他命置放玻璃球吸食器（
    未扣案）內用火燒烤後吸食所產生煙霧之方式，施用第二級
    毒品甲基安非他命1次。嗣為警於97年5月22日上午11時30分
    時許，在上址持臺灣桃園地方法院檢察署檢察官核發之拘票
    執行拘提時，經警採集其尿液檢體送請鑑驗，結果呈可待因
    、嗎啡、安非他命、甲基安非他命陽性反應，始知上情。
二、案經新竹市警察局移送臺灣桃園地方法院檢察署檢察官呈請
    臺灣高等法院檢察署檢察長令轉臺灣新竹地方法院檢察署檢
    察官偵查起訴。
    理    由
一、程式部分：
    按除被告所犯為死刑、無期徒刑、最輕本刑為3 年以上有期
    徒刑之罪或高等法院管轄第一審案件者外，於前條第1 項程
    序進行中，被告先就被訴事實為有罪之陳述時，審判長得告
    知被告簡式審判程式之旨，並聽取當事人、代理人、辯護人
    及輔佐人之意見後，裁定進行簡式審判程式，刑事訴訟法第
    273條之1第1項定有明文。本件被告甲○所犯係死刑、無期
    徒刑、最輕本刑為3年以上有期徒刑以外之罪，其於準備程
    式中就被訴事實為有罪之陳述，經告知簡式審判程式之旨，
    並聽取公訴人及被告之意見後，本院合議庭認為適宜而裁定
    由受命法官獨任進行簡式審判程式，合先敘明。
二、認定被告甲○犯行所憑之各項證據：
（一）被告甲○對於上開犯行，於本院準備、簡式審判程式時均
      坦承不諱。其稱：伊於97年5月22日上午6時許，在新竹縣
      竹北市○○街281巷89弄15號之居所內，以將第一級毒品
      海洛因置於香煙內點燃後吸取其煙之方式，非法施用第一
      級毒品海洛因1次；又於同日上午某不詳時間，以將第二
      級毒品甲基安非他命置於玻璃球吸食器內燒烤後吸取其煙
      之方式，非法施用第二級毒品甲基安非他命1次等語（見
      本院卷第11頁背面、第17頁）。
（二）臺灣尖端先進生技醫藥股份有限公司97年6月4日濫用藥物
      檢驗報告（報告序號：竹偵二－3號）暨新竹市警察局辦
      理煙毒、麻醉藥品案尿液送驗人真實姓名代號對照表暨送
      驗登記簿各1份（見偵查卷第6、22頁）在卷足參：對於被
      告甲○於97年5月22日在警局所親採封緘之尿液（尿液編
      號：D－071號），經送臺灣尖端先進生技醫藥股份有限公
      司以氣相層析質譜儀分析法檢驗後，確呈安非他命類及鴉
      片類陽性反應，其中安非他命、甲基安非他命濃度分別為
      2785ng/ml、12130ng/ml，各逾閾值濃度（均為500ng/ml
      ）5倍、24倍有餘，而嗎啡、海洛因濃度分別為11765ng/m
      l、2605ng/ml，各逾閾值濃度（均為300ng/ml）39倍、8
      倍有餘，是被告甲○於97年5月22日上午6時許及同日上午
      某不詳時間，應有施用第一級毒品海洛因、第二級毒品甲
      基安非他命各1次之犯行，且核與其於本院準備、簡式審
      判程式所為之供述相符。
（三）被告甲○前於96年間因施用第一級毒品案件，經本院於96
      年5月28日以96年度毒聲字第172號裁定送觀察、勒戒後，
      認無繼續施用毒品之傾向，於96年8月20日執行完畢釋放
      等情，有臺灣高等法院被告前案紀錄表1份附卷足資參佐
      。其於前開觀察、勒戒執行完畢釋放後5年內，再犯本件
      施用毒品之犯行，依毒品危害防制條例第23條第2項規定
      ，本院自應予以審理。
（四）綜上，本件被告甲○犯行明確，應依法予以論科。
三、按海洛因、甲基安非他命係毒品危害防制條例第2條第2項第
    1款、第2款所定之第一級毒品、第二級毒品，不得非法持有
    、施用。是以：
（一）核被告甲○於97年5月22日上午6時許及同日上午某不詳時
      間，分別施用第一級毒品海洛因、第二級毒品甲基安非他
      命各1次之犯行，係犯毒品危害防制條例第10條第1項、第
      2 項之施用第一、二級毒品罪。
（二）被告甲○持有第一級毒品海洛因及第二級毒品甲基安非他
      命後，進而施用，其持有之低度行為應為施用之高度行為
      所吸收，不另論以持有第一、二級毒品罪。
（三）又被告甲○上開施用第一級毒品海洛因1次、第二級毒品
      甲基安非他命1次犯行部分，其犯意各別，應分論併罰。
（四）爰審酌被告甲○有前開犯罪事實所載施用毒品之前案紀錄
      ，竟仍不知戒惕，再度違犯本件毒品危害防制條例第10條
      第1項、第2項之罪，無視於毒品對於自身健康之戕害及國
      家對於杜絕毒品犯罪之禁令；其犯罪之動機、目的單純；
      又施用毒品係自戕行為，犯罪手段平和，亦未因此而危害
      他人，所生損害非大；再考之其於犯後坦承犯行，態度良
      好，並參諸施用毒品者均有相當程度之成癮性及心理依賴
      ，其犯罪心態與一般刑事犯罪之本質並不相同，應側重以
      適當之醫學治療及心理矯治處遇為宜，另被告甲○固表示
      目前接受美沙酮戒斷療法，已為戒除毒癮之舉措，經本院
      當庭裁示被告甲○應於本案宣判前，應提供相關治療文件
      ，以供量刑之參酌，惟於本案宣判前，均未接獲被告甲○
      所提供之相關證明文件，難認被告甲○就此所稱屬實等一
      切情狀，爰分別量處如主文所示之刑，併定其應執行之刑
      ，以示懲儆。
據上論斷，應依刑事訴訟法第273條之1第1項、第299條第1 項前
段，毒品危害防制條例第10條第1項、第2項，刑法第11條前段、
第51條第5款，判決如主文。
本案經檢察官陳玉華到庭執行職務
中    華    民    國    97    年    9    月    16     日
                  臺灣新竹地方法院刑事第四庭
                              法  官  劉兆菊
以上正本證明與原本無異。
如不服本判決應於收受本判決後10日內向本院提出上訴書狀，上
訴書狀應敘述具體理由。上訴書狀未敘述上訴理由者，應於上訴
期間屆滿後20日內補提理由書狀於本院「切勿逕送上級法院」。
中    華    民    國    97    年    9    月    16     日
                              書記官  蕭汝芳
附錄論罪科刑法條：
毒品危害防制條例第10條
施用第一級毒品者，處6月以上5年以下有期徒刑。
施用第二級毒品者，處3年以下有期徒刑。


司法院資訊處製作；財團法人民間司法改革基金會備份。
